臺灣彰化地方法院刑事判決　　　　　　　　　　　　　九十三年度易字第九六號
　　公　訴　人　臺灣彰化地方法院檢察署檢察官
　　被　　　告　丙○○
右列被告因違反電子遊戲場業管理條例等案件，經檢察官提起公訴（九十三年度偵字
第五一四一號），本院判決如左：
    主  文
丙○○違反未依電子遊戲場業管理條例規定辦理營利事業登記者，不得經營電子遊戲
場業之規定，累犯，處有期徒刑參月，如易科罰金，以參佰元折算壹日。扣案之電動
賭博機具「虎豹王二代」貳臺（含ＩＣ板貳片）及賭資新臺幣參仟參佰玖拾元均沒收
。
    事  實
一、丙○○曾因妨害風化案件，經法院判處有期徒刑八月確定，並於民國九十年五月
    四日執行完畢。詎仍不知悔改，明知未經向主管機關辦理電子遊戲場業之營利事
    業登記，不得經營電子遊戲場業，竟未經主管機關核准，且未辦理營利事業登記
    ，即基於與不特定賭客在公眾得出入場所賭博之概括犯意，自九十一年九月三十
    日起，至九十一年十月二日止，在位於彰化縣埔心鄉○○村○○路○段一六０號
    、其所經營且公眾得自由出入之「員都理容院」內，擺設電動賭博機具「虎豹王
    二代」二台（含ＩＣ板二片），而連續與不特定人賭博財物，且違法經營電子遊
    戲場業。其賭博方式係賭客每次投入新臺幣（下同）十元，押中可得倍數不等之
    彩金；如未押中，所下賭注悉歸丙○○取得。嗣於九十一年十月二日二十時二十
    分許，在上址為警查獲，並當場扣得上開供賭博及經營電子遊戲場業所用之電動
    賭博機具「虎豹王二代」二台（含ＩＣ板二片）及機具內之賭資三千三百九十元
    。
二、案經彰化縣警察局溪湖分局報告臺灣彰化地方法院檢察署檢察官偵查起訴。
    理  由
一、訊據被告丙○○矢口否認有何違反電子遊戲場業管理條例、賭博之犯行，辯稱：
    「員都理容院」於九十一年九月二日開始就沒有營業，但是店裡面的硬體設施都
    還在，那些電子遊戲機具是乙○○於九十一年九月三十日搬到店裡的，因為他說
    外面在取締賭博機具，他沒有地方放，所以要借放在伊那裡幾天，是以前店內的
    經理「阿坤」同意乙○○擺放的，伊並沒有收任何報酬。於九十一年十月二日當
    天伊委託甲○○看店，有對他說明不要開門，不可以營業，但是甲○○自作主張
    將招牌及店門都打開，而且當天是警員進來自己搜查的，所以伊應該不算是在公
    眾得出入之場合擺設賭博性電動機具云云。經查：
（一）被告雖辯稱員都理容院於查獲時已經沒有營業云云，惟據證人即當時查獲之員
      警陳圳松於偵查中結證稱：「九十一年十月二日該店有開，我們是直接走進去
      ，因大門及廣告燈、霓虹燈均有開著，裡面的閉路電視也打開。該店是在九十
      一年年底才關門。」等語，核與證人甲○○於本院審理時結證稱：「被告並沒
      有叫我不要將店門打開，我去的時候前門及後門都已經打開，我有親眼看到被
      告打開門上去樓上，當時理容院有電源。」等語相符，且衡情該店若如被告所
      辯於查獲時已經歇業云云，又何需僱用甲○○看店？則被告於本件遭查獲時，
      既將員都理容院之前、後門均打開，並將廣告燈及霓虹燈均點亮，且僱用甲○○顧店，顯見該理容院當時確有開門營業無訛，故該理容院內屬於公眾得出入
      場所之事實應堪認定，被告所辯無非卸責之詞，尚不足採信。
（二）又前揭扣案之電動賭博機具於查獲時均有插入電源供不特定人賭博之事實，亦
      據證人陳圳松於偵查中結證稱：「查獲時遊戲機具都有插電，螢幕有打開，機
      具是擺在櫃臺後面一間小房間，門沒有關，一進入就看到螢幕有亮，且在插電
      中。因為被告說沒有鑰匙，我們是用鐵鎚打開取出機具內的錢幣，這些機台有
      退幣口。」等語屬實，則前揭電動賭博機具若果如被告所辯僅係乙○○寄放云
      云，焉需插電而處於電源開啟之營業狀態？機具內又何需置入錢幣？顯見被告
      所辯，實不足採信。又參諸被告自承為該理容院之實際經營者，且居住於該理
      容院內，查獲時亦在該理容院之樓上等情，則衡情其對於該理容院內之物品擺
      設及實際經營狀況焉有不知之理？又被告亦自承知悉公眾得出入場所不得擺放
      電動賭博機具，則該店既仍在營業中，若非有利可圖，被告何需無端擺放前揭
      機具於其理容院內，而增加其營業之風險？更足徵前揭電動賭博機具確係被告
      所擺設供其與不特定人賭博財物所用無訛。
（三）再被告於九十三年七月二十六日偵訊時辯稱扣案之電動賭博機具係店內經理「
      阿俊」同意乙○○擺放云云，於同年八月三十日偵訊及十一月二十三日本院審
      理時則改稱係店內經理「阿坤」同意乙○○擺放云云，前後已有不一，且其始
      終無法提出「阿俊」或「阿坤」之真實姓名、年籍以供本院傳訊，則是否確有
      此人存在，已不無疑問。另被告於九十三年八月三十日偵訊時辯稱：查獲時伊
      在臺中，不曉得有開門營業之事云云，於本院審理時則改稱：查獲時伊在該理
      容院樓上睡覺云云，前後亦屬不一，更足見其臨訟反覆，推卸責任之意圖甚明
      。
（四）此外並有「虎豹王二代」二台（含ＩＣ板二片）及賭資三千三百九十元扣案及
      現場記錄表一份附卷可證，本件事證已臻明確，被告經營電子遊戲場業及連續
      賭博之犯行堪以認定。至被告雖聲請傳訊證人乙○○到庭詰問，惟經本院傳訊
      後，證人乙○○並未到庭，經本院審酌後，認本件事證已明，尚無再加以傳訊
      之必要，附此敘明。
二、按電子遊戲場業管理條例第十五條規定：「未依本條例規定辦理營利事業登記者
    ，不得經營電子遊戲場業」；第二十二條規定：「違反第十五條規定者，處行為
    人一年以下有期徒刑、拘役或科或併科新台幣五十萬元以上二百五十萬元以下罰
    金」。而所謂電子遊戲場「業」，指「業務」而言。刑法上所謂業務，係以事實
    上執行業務者為標準，指以反覆同種類之行為為目的之社會的活動而言；執行此
    項業務，縱令欠缺形式上之條件，仍無礙於業務之性質。因此不論是否「專營」
    電子遊戲場業，亦不問經營是否需達「一定之規模」，即使於原本所營事業外，
    兼營電子遊戲場業，或所經營之電子遊戲場不具相當之規模，亦無礙於電子遊戲
    場業管理條例相關規定之適用。故若未辦理電子遊戲場業營利事業登記，在其所
    經營之場所擺設電子遊戲機經營電子遊戲場業，此項行為自屬已違反電子遊戲場
    業管理條例第十五條之規定，符合同條例第二十二條規定之構成要件，應依該法
    條論科（參見最高法院九十年度台非字第二七六號判例）。核被告所為，係違反
    電子遊戲場業管理條例第十五條之規定，而犯同條例第二十二條之罪及刑法第二
    百六十六條第一項前段之普通賭博罪。又被告先後多次賭博犯行，時間緊接，所
    犯又係構成要件相同之罪名，顯係基於概括犯意反覆為之，為連續犯，應依刑法
    第五十六條之規定論以一罪，並加重其刑。另被告所犯前開二罪間，有方法、結
    果之牽連關係，為牽連犯，應依刑法第五十五條之規定，從一重之違反電子遊戲
    場業管理條例第二十二條之罪處斷。查被告曾因妨害風化案件，經法院判處有期
    徒刑八月確定，並於九十年五月四日執行完畢乙節，有臺灣高等法院被告全國前
    案紀錄表及臺灣彰化地方法院檢察署刑案查註紀錄表在卷可參，其於前案執行完
    畢後，五年內再犯本件違反電子遊戲場業管理條例之有期徒刑以上之罪，係屬累
    犯，應依刑法第四十七條之規定加重其刑。爰審酌被告之品性、犯罪之動機、目
    的、手段，擺設之台數僅二台，犯罪時間甚短、及其所得不多，惟犯罪後仍意圖
    卸責，態度不佳等一切情狀，量處如主文所示之刑，並諭知易科罰金之折算標準
    ，以示懲處。扣案之「虎豹王二代」二台（含ＩＣ板二片）及機具內之賭資三千
    三百九十元，係當場賭博之器具與在賭具內之財物，爰併依刑法第二百六十六條
    第二項之規定宣告沒收。
三、公訴意旨另以：被告丙○○自九十一年九月二十日起即開始為經營電子遊戲場業
    及連續賭博之犯行，惟按犯罪事實應依證據認定之，無證據不得認定犯罪事實，
    刑事訴訟法第一百五十四條第二項定有明文。查被告否認自九十一年九月二十日
    起即開始為經營電子遊戲場業及連續賭博之犯行，僅於本院審理時供承自九十一
    年九月三十日起始將扣案之電動賭博機具置放於員都理容院內，故本院認其為前
    揭犯行之期間，應自九十一年九月三十日起至同年十月二日二十時二十分許被查
    獲時止，其餘部分之犯行，尚查無其他積極證據足資證明，應認罪嫌尚有不足，
    本應為無罪之諭知，惟與前揭起訴有罪部分具有裁判上一罪關係，爰不另為無罪
    之諭知。又公訴意旨認被告上開行為亦構成刑法第二百六十八條之意圖營利供給
    賭博場所罪，惟查被告係在公眾得以出入場所，擺設電動賭博機具與他人對賭，
    並無從中抽取金錢圖利之行為，故僅構成刑法第二百六十六條第一項前段之普通
    賭博罪，尚不構成刑法第二百六十八條之意圖營利供給賭博場所罪（司法院七十
    年十月二十八日廳刑一字第一一０四號函、同院七十一年六月三十日廳刑一字第
    六四六號函、七十一年九月司法院業務研究會第二期座談會、同院七十六年一月
    二十日廳刑一字第六八號函、同院七十九年八月四日廳刑一字第九０二號函，可
    資參照），惟公訴意旨認此部分與前揭論罪科刑之部分有想像競合犯之裁判上一
    罪關係，亦不另為無罪之諭知，附此敘明。
據上論斷，應依刑事訴訟法第二百九十九條第一項前段，電子遊戲場業管理條例第二
十二條，刑法第十一條前段、第二百六十六條第一項前段、第二項、第五十五條、第
四十七條、第四十一條第一項前段，罰金罰鍰提高標準條例第一條前段、第二條，判
決如主文。
本件經檢察官郭緯中到庭執行職務。
中      華      民      國    九十三    年     十二     月      七      日
                                臺灣彰化地方法院刑事第三庭
                                    審判長法官      李  進  清
                                    法      官      高  文  崇
                                    法      官      紀  佳  良
右正本證明與原本無異。
如不服本判決，應於判決送達後十日內向本院提出上訴狀( 須附繕本 )。
                                    法院書記官      陳  鍚  威
中      華      民      國    九十三    年     十二     月     廿一     日
附錄本案論罪科刑法條：
電子遊戲場業管理條例第二十二條：
違反第十五條規定者，處行為人一年以下有期徒刑、拘役或併科新臺幣五十萬元以上
二百五十萬元以下罰金。
刑法第二百六十六條
在公共場所或公眾得出入之場所賭博財物者，處一千元以下罰金，但以供人暫時娛樂
之物為賭博者，不在此限。
當場賭博之器具與在賭檯或兌換籌碼處之財物，不問屬於犯人與否，沒收之。
